【裁判字號】    98,易,1754
【裁判日期】    981228
【裁判案由】    詐欺
【裁判全文】
臺灣臺南地方法院刑事判決              98年度易字第1754號
公  訴  人  臺灣臺南地方法院檢察署檢察官
被      告  甲○○
上列被告因詐欺案件，經檢察官聲請簡易判決處刑（九十八年度
營偵字第一八四一號），本院認為不宜，改依通常程序審理，茲
判決如下：
    主  文
本件公訴不受理。
    理  由
一、公訴意旨略以：被告甲○○能預見一般人取得他人金融帳戶
    之行徑，常與財產犯罪之需要密切相關，且取得他人存摺之
    目的，在於取得贓款及掩飾犯行不易遭人追查，又對於提供
    帳戶，雖無引發他人萌生犯罪之確信，但仍以縱若有人持以
    犯罪，亦不違反其幫助犯罪之本意，竟基於幫助他人詐騙金
    錢之不確定故意，於民國九十八年七月二十日前某日，在臺
    南新營交流道下之7-11便利超商前，將其申請之臺灣土地銀
    行新營分行帳號000000000000號帳戶（下稱系爭帳戶）之存
    摺、印章、提款卡及密碼等物，以新臺幣（下同）三千元之
    代價，出售並交付予真實姓名年籍不詳之成年男子，容任他
    人作為詐欺取財之工具。嗣該真實姓名年籍不詳之成年男子
    取得前開存摺、提款卡及密碼後，即與其所屬之犯罪集團成
    員，共同基於意圖為自己不法所有之犯意聯絡，由該犯罪集
    團成員於九十八年七月二十日，在雅虎奇摩拍賣網站刊登出
    售「八仙水上樂園入場券」之不實廣告，適有乙○○於臺北
    市中正區○○○路○段66號13樓上網，見該網頁所刊登之廣
    告後因之陷於錯誤，而於九十八年七月二十日下午三時二十
    八分許，將一千元轉帳存入甲○○之系爭帳戶內。嗣乙○○
    發現被騙，經報警循線而查獲，因認被告涉犯刑法第三十條
    第一項前段、第三百三十九條第一項之幫助詐欺取財罪嫌等
    語。
二、按已經提起公訴或自訴之案件，在同一法院重行起訴者，應
    諭知不受理之判決，並得不經言詞辯論為之，刑事訴訟法第
    三百零三條第二款、第三百零七條分別定有明文。又訴訟上
    所謂一事不再理之原則，關於實質上一罪或裁判上一罪，亦
    均有其適用，最高法院六十年台非字第七七號判例亦同此見
    解。又想像競合犯係裁判上之一罪，故想像競合犯之行為如
    已就一部起訴者，依公訴不可分、審判不可分原則，其效力
    已及於全部，就想像競合犯之其他部分，自不得再行起訴，
    如再行起訴，就重行起訴部分，自應諭知不受理判決。
三、經查，被告可預見將自己之金融帳戶提供他人使用，可能被
    他人利用於從事財產犯罪，仍基於幫助詐欺之不確定故意，
    於九十八年七月二十日或其前某不詳時、日將系爭帳戶（起
    訴書將帳號誤載為00000000000000號，應予更正）之提款卡
    、存摺、印章及密碼等物，以三千元之價格交給某不詳姓名
    人士後，該金融帳戶被提供給詐騙集團成員作為人頭帳戶使
    用，而該犯罪集團成員於取得上揭金融帳戶後，分別於：(1)
    九十八年七月二十日上午十一時二分許，詐欺集團成員在拍
    賣網站上，以低價販售液晶螢幕之方式詐騙財物，致使林心
    如陷於錯誤，經依騙集團指示，匯款四千二百元至系爭帳戶
    內；(2)九十八年七月二十日下午一時七分許，詐欺集團成員
    在雅虎奇摩網站署名之網路帳號mike00000000發送網路購物
    拍賣訊息，謊稱王蓉標得『飛利浦第6代按摩冰刀1支」，結
    標金額為二千七百元，使王蓉陷於錯誤，依指示匯款二千七
    百元至系爭帳戶內；(3)九十八年七月二十日下午一時二十七
    分許，詐欺集團成員在雅虎拍賣網站（帳號：ck902459號；
    電子信箱emailck902459@pchoom.com.tw），佯稱有商名名
    稱公司貨ACER23吋寬【玩美機】FulHD-HDM鏡園50000比1液
    晶，限5台共四千九百九十元，欲取得要先行匯款，使陳錫
    興陷於錯誤，以網路銀行如數轉匯款四千九百九十至系爭帳
    戶內，而涉犯刑法第三十條第一項前段、第三百三十九條第
    一項幫助詐欺取財罪犯嫌，業據臺灣臺南地方法院檢察署檢
    察官於九十八年十一月十七日以九十八年度營偵字第一四四
    ０號、九十八年度偵字第一三五二二號、第一四七七八號向
    本院提起公訴，並經本院於九十八年十二月一日以九十八年
    度易字第一六三０號繫屬審理中，有上開幫助詐欺取財案件
    之起訴書、刑事案件移送書、調查筆錄、訊問筆錄及臺灣高
    等法院被告前案紀錄表各一份在卷可稽。則公訴人於九十八
    年十一月三十日另就被告因交付同一之系爭帳戶後，遭詐欺
    集團使用以詐騙被害人乙○○之幫助詐欺犯行之裁判上一罪
    ，向本院聲請簡易判決處刑，並於九十八年十二月十四日繫
    屬於本院，即屬就已提起公訴之案件，在同一法院重行起訴
    之情形，是揆諸前揭法條及判例意旨，本件爰不經言詞辯論
    ，逕為諭知不受理之判決。
據上論斷，應依刑事訴訟法第四百五十二條、第三百零三條第二
款、第三百零七條，判決如主文。
中    華    民    國    98    年    12    月    28    日
                  刑事第三庭  審判長法  官  鄭文祺
                                    法  官  陳振謙
                                    法  官  劉秀君
以上正本證明與原本無異。
如不服本判決應於收受本判決後10日內向本院提出上訴書狀，並
應敘述具體理由。其未敘述上訴理由者，應於上訴期間屆滿後20
日內向本院補提理由書狀（均須按他造當事人之人數附繕本）「
切勿逕送上級法院」。
                                     書記官 曾盈靜
中    華    民    國    98    年    12    月    31    日

司法院資訊處製作；財團法人民間司法改革基金會備份。
